【裁判字號】    99,台上,921
【裁判日期】    990210
【裁判案由】    違反毒品危害防制條例
【裁判全文】
最高法院刑事判決              九十九年度台上字第九二一號
上  訴  人  甲○○
選任辯護人  謝生富律師
上列上訴人因違反毒品危害防制條例案件，不服台灣高等法院中
華民國九十六年十二月二十七日第二審判決（九十六年度上訴字
第四四五四號，起訴案號：台灣板橋地方法院檢察署九十五年度
偵字第二三二五二號），提起上訴，本院判決如下：
    主  文
上訴駁回。
    理  由
按刑事訴訟法第三百七十七條規定：上訴於第三審法院，非以判
決違背法令為理由不得為之；是提起第三審上訴，應以原判決違
背法令為理由，係屬法定要件；如果上訴理由書狀並未依據卷內
訴訟資料具體指摘原判決不適用何種法則或如何適用不當，或所
指摘原判決違法情事顯與法律規定得為第三審上訴理由之違法情
形不相適合時，均應認其上訴為違背法律上之程式，予以駁回。
本件原判決維持第一審變更起訴法條（行為時毒品危害防制條例
第四條第三項販賣第三級毒品罪）後，論處上訴人甲○○意圖販
賣而持有第三級毒品罪刑〔處有期徒刑三年六月，扣案Ｋ他命（
Ketamine）一包（淨重零點二七公克）沒收〕部分之判決，駁回
上訴人就此部分在第二審之上訴（另撤銷第一審關於販賣第二級
、第三級毒品部分之科刑判決，改判論處上訴人轉讓禁藥二罪罪
刑部分，未據提起上訴而確定），已詳敘其調查證據之結果及證
據取捨並認定事實之理由；所為論斷，均有卷存證據資料可資覆
按。從形式上觀察，原判決關於意圖販賣而持有第三級毒品部分
並無違背法令之情形。上訴人之上訴意旨略稱：(一)證人陳文泰於
偵查中之證詞，係被告以外之人在審判外之陳述；上訴人與辯護
人於原審對該陳述之證據能力屢有爭執。原審未令陳文泰到庭具
結而為陳述，並接受上訴人與辯護人詰問，逕將彼於偵查中之證
詞採為認定上訴人犯罪之判斷依據，有應於審判期日調查之證據
未予調查之違法。(二)陳文泰於偵查中係稱：當時客人很多，又黑
又亂，彼沒有看見毒品實際交易情形；彼係發現上訴人正向客人
兜售毒品，經詢問客人，始聞悉上訴人係藥頭等語。由陳文泰所
稱「沒有看見」、「詢問客人」等情，可見陳文泰並未目擊上訴
人有兜售毒品行為，無從證明上訴人有販賣或意圖販賣毒品之事
實。原判決將該陳述採為證據，有違經驗法則及證據法則。(三)原
判決於理由欄既稱上訴人向客人兜售第三級毒品Ｋ他命，又謂上
訴人被訴販賣Ｋ他命部分已經第一審判決無罪確定云云，前後理
由之說明矛盾。(四)原判決未說明有何證據證明上訴人有販賣Ｋ他
命之意圖，有理由不備之違法等語。
惟查：原判決依憑上訴人之部分供述，證人陳文泰於偵查中之證
詞，卷附昭信科技股份有限公司檢驗結果報告書（檢驗結果：扣
案之白色粉末，檢出第三級毒品Ｋ他命成分）、照片及扣案之Ｋ
他命一包等各項證據資料，於理由欄詳敘認定上訴人係意圖販賣
而持有扣案之Ｋ他命犯行之理由；對於上訴人否認犯罪所辯：伊
當時拿出Ｋ他命是自己要施用等語及其辯護人辯護稱：陳文泰所
述彼係向客人詢問，經客人表示上訴人是藥頭等詞，應屬傳聞證
據，且陳文泰既稱當時店內客人很多，又黑又亂，彼未看見毒品
實際交易情形等詞，自不可能看見上訴人向人兜售毒品云云，分
別說明如何與事實不符而不可採信及何以不足憑為上訴人有利認
定之理由（見原判決理由欄貳之二（一）(二)、(三)）。經核原判決
關於意圖販賣而持有第三級毒品部分，採證認事並無違反經驗法
則、論理法則，亦無任意推定犯罪事實、違背證據法則、判決理
由不備、理由矛盾或適用法則不當之違誤。上訴意旨(二)、(四)就原
審採證認事職權之適法行使及原判決已明白論斷之事項，或重為
事實上之爭執，或任意指為理由不備，均難認係適法之第三審上
訴理由。又依起訴書之記載，上訴人係被訴於民國九十五年九月
二十五日、同年十月二日及同年十月九日，在台北縣永和市○○
路○段一二０號地下室TEMPO  DISCO舞廳，分別有販賣二包、三
包、一包第三級毒品Ｋ他命營利等犯罪事實（見偵查卷第六二頁
）。原判決係就其中九十五年十月九日部分，維持第一審變更起
訴法條而論以意圖販賣而持有第三級毒品罪之判決；理由欄雖敘
及上訴人被訴於九十五年九月二十五日、同年十月二日部分，業
經第一審判決上訴人無罪確定（見原判決理由欄貳之二（一）(一)
），經核並無齟齬之處。上訴意旨(三)指原判決理由矛盾云云，顯
有誤會。再原判決已說明陳文泰在檢察官偵查中之證詞應具證據
能力之理由（見原判決理由欄壹之一），並無理由不備之違誤。
且依原審準備程序筆錄之記載，上訴人及其辯護人在原審準備程
序時，僅爭執陳文泰於警詢時之供述不具證據能力，並未對陳文
泰在偵查中之證詞之證據能力為爭執，且未聲請傳喚陳文泰調查
；另在原審審判期日，於原審審判長調查全案證據後詢及：「尚
有何證據請求調查？」時，復均答稱：「沒有」（見原審卷第三
四頁背面至第三五頁、第五二頁），本件尚難認原審有何應調查
之證據未予調查之違誤。上訴意旨(一)及其他上訴意旨顯均非依據
卷內訴訟資料具體指摘原判決關於意圖販賣而持有第三級毒品部
分有何違背法令之情形，核與法律規定得為第三審上訴理由之違
法情形不相適合。應認上訴人之上訴為違背法律上之程式，予以
駁回。
據上論結，應依刑事訴訟法第三百九十五條前段，判決如主文。
中    華    民    國  九十九  年    二    月    十    日
                      最高法院刑事第七庭
                          審判長法官  林  永  茂
                                法官  蘇  振  堂
                                法官  蕭  仰  歸
                                法官  林  立  華
                                法官  徐  昌  錦
本件正本證明與原本無異
                                      書  記  官
中    華    民    國  九十九  年    二    月   十二   日
                                                      V

司法院資訊處製作；財團法人民間司法改革基金會備份。
